# 限制性股票激励计划里的“行权”是指什么时候？

提问人：fwlkj32 时间：2021-05-03 12:33:04
请问陈版主及各位财税前辈。限制性股票激励计划里的“行权”是指授予授予 对 象象 认购缴 款款？还是授予对象所持有的普通股股票可自由流通 转让 ？限制性股票激励计划里的授予对象 “ 行行 权” 是行使的什么么 权 力力呢？呢？
我个人认为限制性股票激励计划里的“行权”是指授予授予 对 象象 认购缴 款款，即以特定价格购买股票的权利。
那么根据《国家税务总局公告 2012 年第 18 号》：“二、上市公司依照《管理办法》要求建立职工股权激励计划，并按我国企 业 会会 计 准准 则 的有的有关关 规定定，在股权激励计划授予激励对象时，按照该股票的公允价格及数量，计算确定作为上市公司相关年度的成本或费用，作为换取激励对象提供服务的对价。上述企业建立的职工股权激励计划，其企业所得税的处理，按以下规定执行：（一）对股权激励计划 实 行后立即可以行 权 的，上市公司可以根据实际行权时该股票的公允价格与激励对象实际行权支付价格的差额和数量，计算确定作为当年上市公司工资薪金支出，依照税法规定进行税税前扣除前扣除。（二）对股权激励计划实行后，需待一定服务年限或者达到规定业绩条件（以下简称等待期）方可行行 权 的。上市公司等待期内会计上计算确认的相关成本费用，不得在对应年度计算缴纳企业所得税时扣除。在股权激励计划可行可行 权 后，上市公司方可根据该股票实际行权时的公允价格与当年激励对象实际行权支付价格的差额及数量，计算确定作为当年上市公司工资薪金支出，依照税法规定进行税前扣除。”
公司实施限制性股票激励计划所产生的股份支付费用具体在什么时点可以税前扣除呢？是否所有限制性股票激励计划均属于“实行后立即可以行权的”股权激励计划？是否所有限制性股票激励计划均可以在授予对象认购缴款时就可以在税前扣除全部股份支付费用呢？ 请问实务 中中，，都是在什么么时 点才可以税前扣除限制性股票激励 计 划划所所 产 生的生的 费 用用呢？呢？
股份支付, 限制性股票, 股票期权, 税前扣除, 企业所得税

回答人：chenyiwei
对限制性股票方式的股权激励计划而言，此处的“行权”应理解为“解锁”，即激励对象真正享有股票对应的完整股东权利，包括可以按规定将股票对外转让。在上市公司的案例中，多数情况下，需要经过一定的等待期，满足服务期限条件和业绩条件方可解锁，而不是立即可行权。

提问人：fwlkj32 时间：2021-05-06 16:09:00
谢谢陈老师，
所以限制性股票激励计划中，股份支付费用可税前扣除的时点应当为满足【解锁】条件时。
也就是说授予对象股票满足股份支付协议中约定的可以自由流通条件后，公司的这部分费用可以税前扣除吧？
对于在授予日当年就缴款成为普通股股东的限制性股票激励计划，股份支付协议中约定了授予对象在满足一定的服务期限后方可将其持有的股权自由转让，否则实控人有权按原价回购。这样的情况 是否属于”立即可行权的股份支付”呢？是否应当在授予日所在年度一次性确认全部股份支付费用呢？
如果不是，那就是说在限制性股票激励计划中，所谓的“行权”应当理解为“解锁”？

回答人：chenyiwei
是，这种情况不属于授予后立即可行权，应将“行权”理解为“解锁”。